ACORDAO-COMPLETO-2532866

ACÓRDÃO 2423/2022 ATA 15/2022 - SEGUNDA CÂMARA

VISTOS, relatados e discutidos estes autos de pensão militar instituída por Vicente Luiz Reis, em favor de Ulda Zabel Reis, concedida pelo Comando do Exército.
ACORDAM os Ministros do Tribunal de Contas da União, reunidos em Sessão da Segunda Câmara, diante das razões expostas pelo Relator, nos termos dos arts. 71, inciso III, da Constituição Federal, 1º, inciso V, e 39, inciso II, da Lei 8.443/1992, 259, 260 e 262 do Regimento Interno do Tribunal de Contas da União, em:
9.1. considerar ilegal o ato de pensão militar em favor de Ulda Zabel Reis (peça 3) , negando-lhe registro, em função do pagamento de proventos correspondentes ao soldo de um posto acima do último ocupado pelo instituidor quando na ativa, mediante utilização de tempo laboral oriundo de atividade privada para a concessão da vantagem, em desacordo com as disposições do art. 50, inciso II, c/c arts. 135 a 137, da Lei 6.880/1980) ; 
9.2. dispensar o ressarcimento das quantias indevidamente recebidas de boa-fé, consoante o Enunciado nº 106 da Súmula de Jurisprudência do TCU;
9.3. determinar ao Comando do Exército que:
9.3.1. no prazo de quinze dias contados da ciência deste Acórdão, faça cessar o pagamento dos proventos excedentes ora impugnados, sob pena de responsabilidade solidária da autoridade administrativa omissa;
9.3.2. emita novo ato de pensão militar da interessada, livre da irregularidade apontada, disponibilizando-o a este Tribunal, por meio do Sistema e-Pessoal, nos termos e prazos fixados na IN-TCU 78/2018;
9.3.3. dê ciência deste Acórdão à interessada, alertando-a de que o efeito suspensivo proveniente da interposição de eventuais recursos junto a este Tribunal não a eximirá da devolução dos valores percebidos indevidamente após sua notificação, caso os recursos não sejam providos;
9.3.4. no prazo de trinta dias contados da ciência desta deliberação pela unidade jurisdicionada, disponibilize a este Tribunal, por meio do Sistema e-Pessoal, comprovantes da data em que a interessada tomou conhecimento deste Acórdão, conforme art. 21, inciso I, da IN-TCU 78/2018;
9.4. dar ciência deste Acórdão ao órgão responsável pela concessão, informando que o teor integral da deliberação poderá ser obtido no endereço eletrônico www.tcu.gov.br/acordaos.

PENSÃO MILITAR. Atos de Pensão militar de VICENTE LUIZ REIS da unidade emissora COMANDO DO EXÉRCITO.

Segunda Câmara

Comando do Exército.

3. Interessados/Responsáveis:
3.1. Interessado: Ulda Zabel Reis (XXX.308.719-XX).

13.1. Ministros presentes: Bruno Dantas (Presidente), Augusto Nardes, Aroldo Cedraz e Antonio Anastasia (Relator).
13.2. Ministro-Substituto presente: André Luís de Carvalho.

ANTONIO ANASTASIA

Trata-se do ato inicial de concessão da pensão militar em favor de Ulda Zabel Reis, emitido pelo Comando do Exército, tendo como instituidor Vicente Luiz Reis.
2.	      Reproduzo a seguir, com ajustes de forma, o teor principal da instrução conclusiva lavrada no âmbito da Secretaria de Fiscalização de Integridade de Atos e Pagamentos de Pessoal e de Benefícios Sociais (Sefip) , cujas conclusões foram endossadas pela direção de unidade e pelo Ministério Público de Contas (peças 5 a 7) :
 (...) 
Exame das Constatações
Ato: 29755/2019 - Inicial -  (...) [instituidor:] VICENTE LUIZ REIS- CPF: XXX.318.609-XX
Beneficiário: ULDA ZABEL REIS - CPF: XXX.308.719-XX - Cônjuge
Parecer do Controle Interno: considerar o ato Legal.
Constatações e análises: 
0. Nome e/ou sexo e/ou data de nascimento do beneficiário 'ULDA ZABEL REIS' difere do cadastrado na base da Receita Federal para o CPF informado.
Justificativa do Gestor de Pessoal: O sexo da beneficiária difere do cadastro da Receita Federal. A beneficiária compareceu a Receita Federal e corrigiu o erro, conforme comprova ficha cadastral em anexo. O sistema, até a presente data ainda não foi atualizado.Gestor anexou os seguintes documentos: Ficha Cadastral -Documento oficial,.
Análise do Controle Interno: Justificativa do gestor esclarece pendência
Análise da Equipe Técnica: Legal
Pela leitura do ato de concessão militar e seus anexos, verifica-se que o sexo da beneficiária difere do cadastro da Receita Federal. A beneficiária compareceu a Receita Federal e corrigiu o erro, conforme comprova ficha cadastral (anexo ao ato) .
Não foram detectadas acumulações ilegais de cargos/proventos pela beneficiária, estando os benefícios recebidos amparados pelo art. 29 da lei 3765/1960.
0. Posto/Graduação de referência para cálculo dos proventos de reforma não correspondente ao último posto/graduação na ativa.
Justificativa do Gestor de Pessoal: O Instituidor era 3º Sargento na ativa, foi para a reserva remunerada com os proventos relativos a graduação de 2º Sargento, conforme documentação em anexo. Gestor anexou os seguintes documentos: Ficha Controle-Documento oficial.
Análise do Controle Interno: Justificativa do gestor esclarece pendência
Análise da Equipe Técnica: Ilegal
De acordo com o ato de reforma do militar (ato Sisac 10003371-07-2003-003343-4) e com o documento anexo ao ato, há nove anos e onze meses de atividade privada computados como tempo de serviço até 29/12/2000.
Os Arts. 135 a 137 da Lei 6.880/1980 fazem distinção entre tempo de efetivo serviço e anos de serviço, e não incluem atividade privada como anos de serviço, conforme verifica-se abaixo:
"Art. 135. Na apuração do tempo de serviço militar, será feita distinção entre:
I - tempo de efetivo serviço; e
II - anos de serviço.
Art. 136. Tempo de efetivo serviço é o espaço de tempo computado dia a dia entre a data de ingresso e a data-limite estabelecida para a contagem ou a data do desligamento em conseqüência da exclusão do serviço ativo, mesmo que tal espaço de tempo seja parcelado.
 (...) 
Art. 137. Anos de serviço é a expressão que designa o tempo de efetivo serviço a que se refere o artigo anterior, com os seguintes acréscimos:
I - tempo de serviço público federal, estadual ou municipal, prestado pelo militar anteriormente à sua incorporação, matrícula, nomeação ou reinclusão em qualquer organização militar
II - 1 (um) ano para cada 5 (cinco) anos de tempo de efetivo serviço prestado pelo oficial do Corpo, Quadro ou Serviço de Saúde ou Veterinária que possuir curso universitário até que este acréscimo complete o total de anos de duração normal do referido curso, sem superposição a qualquer tempo de serviço militar ou público eventualmente prestado durante a realização deste mesmo curso; (redação anterior à Medida Provisória 2.215-10 de 2001) 
III - tempo de serviço computável durante o período matriculado como aluno de órgão de formação da reserva;
IV - tempo relativo a cada licença especial não-gozada, contado em dobro; (redação anterior à Medida Provisória 2.215-10 de 2001) 
V - tempo relativo a férias não-gozadas, contado em dobro; (redação anterior à Medida Provisória 2.215-10 de 2001) 
VI - tempo de efetivo serviço passado pelo militar nas guarnições especiais e contado na forma estabelecida em regulamento, assegurados, porém, os direitos e vantagens dos militares amparados pela legislação vigente na época.
VI - 1/3 (um terço) para cada período consecutivo ou não de 2 (dois) anos de efetivo serviço passados pelo militar nas guarnições especiais da Categoria 'A', a partir da vigência da Lei nº 5.774, de 23 de dezembro de 1971. (Redação dada pela Lei nº 7.698, de 1988) 
Para a concessão de um posto acima na passagem para a inatividade, o art. 50, inciso II da Lei 6.880/1980, com redação anterior a Medida Provisória 2.215-10/2001, estabelece, como parâmetro, a contagem de anos de serviço:
Art. 50. São direitos dos militares:
 (...) 
II - a percepção de remuneração correspondente ao grau hierárquico superior ou melhoria da mesma quando, ao ser transferido para a inatividade, contar mais de 30 (trinta) anos de serviço."
Pelo exposto, entende-se que a concessão de proventos calculados com base em uma graduação superior está irregular. Portanto o ato deve ser considerado ilegal e negado o seu registro. Os proventos de pensão [devem ser] ajustados para o posto de Terceiro Sargento.
Não foram detectadas acumulações ilegais de cargos/proventos pela beneficiária, estando os benefícios recebidos amparados pelo art. 29 da lei 3765/1960.
0. Possível cômputo de tempo privado no Tempo de serviço até 29/12/2000. Devolução do ato para complementação das informações. Atos de reforma: [SISAC-10003371-07-2003-003343-4].
Justificativa do Gestor de Pessoal: Não há. Verificação efetuada no âmbito do TCU.
Análise do Controle Interno:  Não há. Verificação efetuada no âmbito do TCU.
Análise da Equipe Técnica: Ilegal
De acordo com o ato de reforma do militar (ato Sisac 10003371-07-2003-003343-4) e com o documento anexo ao ato, há nove anos e onze meses de atividade privada computados como tempo de serviço até 29/12/2000.
Os Arts. 135 a 137 da Lei 6.880/1980 fazem distinção entre tempo de efetivo serviço e anos de serviço, e não incluem atividade privada como anos de serviço, conforme verifica-se abaixo:
 (...) [artigos já transcritos].
Para a concessão de um posto acima na passagem para a inatividade, o art. 50, inciso II da Lei 6.880/1980, com redação anterior a Medida Provisória 2.215-10/2001, estabelece, como parâmetro, a contagem de anos de serviço:
 (...) [artigo já transcrito].
Pelo exposto, entende-se que a concessão de proventos calculados com base em uma graduação superior está irregular. Portanto o ato deve ser considerado ilegal e negado o seu registro. Os proventos de pensão [devem ser] ajustados para o posto de Terceiro Sargento.
Não foram detectadas acumulações ilegais de cargos/proventos pela beneficiária, estando os benefícios recebidos amparados pelo art. 29 da lei 3765/1960.
O quadro resumo de ocorrências e, quando for o caso, o detalhamento da norma legal e da jurisprudência para as inconsistências acima elencadas encontra-se no anexo II dessa instrução. 
[Detalhamento da norma legal e da jurisprudência - Anexo II da instrução
 (...) [considerações sobre os requisitos necessários para fins de adicional por tempo de serviço na carreira militar, suprimidas da transcrição por não serem relevantes ao caso concreto]
      b) CONTAGEM DE TEMPO DE SERVIÇO INDEVIDO PARA PAGAMENTO DE 01 (UM) POSTO/GRADUAÇÃO ACIMA PARA FINS DE PROVENTOS DE RESERVA
      É pertinente informar ainda que a contagem indevida dos tempos previstos nos incisos I, III e VI e § 1º do art. 137 da Lei nº 6.880/80 (Estatuto dos Militares) pode promover outra ilegalidade, qual seja, o pagamento de reforma ou pensão militar com 01 (um) posto/graduação acima, inciso II do artigo 50 da lei 6880/80, quando na verdade o militar, excluindo os aludidos tempo indevidos, não contava com 30 anos de efetivo serviço.     
      Com referência ao tema tratado acima, segue transcrição do sumário do Acórdão 631/2020-TCU-Primeira Câmara, de relatoria do Ministro Vital do Rêgo:
Sumário
REFORMA. PROVENTOS DE REFERÊNCIA CALCULADOS SOBRE UM POSTO OU GRADUAÇÃO ACIMA DO OCUPADO NA ATIVA PARA MILITARES QUE NÃO COMPLETARAM, EM ATIVIDADE ESTRITAMENTE MILITAR, OS 30 ANOS REQUERIDOS PELA REDAÇÃO ORIGINAL DO ART. 50, INCISO II, DA LEI 6.880/1980 C/C ART. 135 E SEGUINTES DO REFERIDO DIPLOMA LEGAL. ILEGALIDADE. DETERMINAÇÕES. - O tempo laborado em atividade privada pode ser computado pelo militar exclusivamente para fins de contagem de tempo para a passagem para a reserva. - Todavia, o lapso laborado em atividade privada não se presta para fundamentar o pagamento da vantagem estabelecida na redação original do art. 52, inciso II, da Lei 6.880/1980 (remuneração correspondente ao grau hierárquico superior ou melhoria da mesma) eis que não há autorização legal para tanto.
Segue transcrição do voto do Ministro Relator que norteou o acordão em questão:
Vale rememorar que a redação original do art. 50, inciso II, da Lei 6.880/1980 assegurava aos militares os seguintes direitos:
Art. 50. São direitos dos militares:
 (...) 
II - a percepção de remuneração correspondente ao grau hierárquico superior ou melhoria da mesma quando, ao ser transferido para a inatividade, contar mais de 30 (trinta) anos de serviço;
Contudo, a Medida Provisória 2.215-10 de 31/8/2001 revogou o mencionado dispositivo, assegurando, aos militares que atendessem os requisitos temporais constantes do referido dispositivo até 29/12/2000 ¿o direito à percepção de remuneração correspondente ao grau hierárquico superior ou melhoria dessa remuneração¿. Portanto, os militares que na data estipulada pela MP 2.215-10/2001 cumpriram os requisitos temporais ¿específicos¿ estabelecidos até então pelo Estatuto dos Militares, fariam jus ao benefício ainda que continuassem na ativa.
Ocorre que no art. 135 e seguintes da Lei 6.880/1980 encontra-se especificado e delimitado o que são considerados ¿anos de serviço¿. Senão vejamos os referidos dispositivos, em sua redação original:
Art. 135. Na apuração do tempo de serviço militar, será feita distinção entre:
I - tempo de efetivo serviço; e
II - anos de serviço.
Art. 136. Tempo de efetivo serviço é o espaço de tempo computado dia a dia entre a data de ingresso e a data-limite estabelecida para a contagem ou a data do desligamento em consequência da exclusão do serviço ativo, mesmo que tal espaço de tempo seja parcelado.
§ 1º O tempo de serviço em campanha é computado pelo dobro como tempo de efetivo serviço, para todos os efeitos, exceto indicação para a quota compulsória.
§ 2º Será, também, computado como tempo de efetivo serviço o tempo passado dia a dia nas organizações militares, pelo militar da reserva convocado ou mobilizado, no exercício de funções militares.
§ 3º Não serão deduzidos do tempo de efetivo serviço, além dos afastamentos previstos no artigo 65, os períodos em que o militar estiver afastado do exercício de suas funções em gozo de licença especial.
§ 4º Ao tempo de efetivo serviço, de que trata este artigo, apurado e totalizado em dias, será aplicado o divisor 365 (trezentos e sessenta e cinco) para a correspondente obtenção dos anos de efetivo serviço.
Art. 137. Anos de serviço é a expressão que designa o tempo de efetivo serviço a que se refere o artigo anterior, com os seguintes acréscimos:
I - tempo de serviço público federal, estadual ou municipal, prestado pelo militar anteriormente à sua incorporação, matrícula, nomeação ou reinclusão em qualquer organização militar;
II - 1 (um) ano para cada 5 (cinco) anos de tempo de efetivo serviço prestado pelo oficial do Corpo, Quadro ou Serviço de Saúde ou Veterinária que possuir curso universitário até que este acréscimo complete o total de anos de duração normal do referido curso, sem superposição a qualquer tempo de serviço militar ou público eventualmente prestado durante a realização deste mesmo curso;
III - tempo de serviço computável durante o período matriculado como aluno de órgão de formação da reserva;
IV - tempo relativo a cada licença especial não-gozada, contado em dobro;
V - tempo relativo a férias não-gozadas, contado em dobro;
VI - 1/3 (um terço) para cada período consecutivo ou não de 2 (dois) anos de efetivo serviço passados pelo militar nas guarnições especiais da Categoria 'A', a partir da vigência da Lei nº 5.774, de 23 de dezembro de 1971.
§ 1º Os acréscimos a que se referem os itens I, III e VI serão computados somente no momento da passagem do militar à situação de inatividade e para esse fim.
§ 2º Os acréscimos a que se referem os itens II, IV e V serão computados somente no momento da passagem do militar à situação de inatividade e, nessa situação, para todos os efeitos legais, inclusive quanto a percepção definitiva de gratificação de tempo de serviço, ressalvado o disposto no § 3º do artigo 101. § 3º O disposto no item II aplicar-se-á, nas mesmas condições e na forma da legislação específica, aos possuidores de curso universitário, reconhecido oficialmente, que vierem a ser aproveitados como oficiais das Forças Armadas, desde que este curso seja requisito essencial para seu aproveitamento.
§ 4º Não é computável para efeito algum, salvo para fins de indicação para a quota compulsória, o tempo:
a) que ultrapassar de 1 (um) ano, contínuo ou não, em licença para tratamento de saúde de pessoa da família;
b) passado em licença para tratar de interesse particular ou para acompanhar cônjuge ou companheiro (a) ;
c) passado como desertor;
d) decorrido em cumprimento de pena de suspensão do exercício do posto, graduação, cargo ou função por sentença transitada em julgado; e
e) decorrido em cumprimento de pena restritiva da liberdade, por sentença transitada em julgado, desde que não tenha sido concedida suspensão condicional de pena, quando, então, o tempo correspondente ao período da pena será computado apenas para fins de indicação para a quota compulsória e o que dele exceder, para todos os efeitos, caso as condições estipuladas na sentença não o impeçam.
Art. 143. Na contagem dos anos de serviço não poderá ser computada qualquer superposição dos tempos de serviço público federal, estadual e municipal ou passado em administração indireta, entre si, nem com os acréscimos de tempo, para os possuidores de curso universitário, e nem com o tempo de serviço computável após a incorporação em organização militar, matrícula em órgão de formação de militares ou nomeação para posto ou graduação nas Forças Armadas. (destaques acrescidos) 
Observa-se dos dispositivos mencionados que a expressão ¿anos de serviço¿, utilizada no art. 50, inciso II é posteriormente qualificada a partir do art. 135. Na referida qualificação, não se encontram os tempos eventualmente laborados na iniciativa privada, fato que permite concluir que estes tempos, conquanto possam ser considerados para fins de inativação dos militares com base na contagem recíproca dada pelos art. 202, § 2º da CF/1988, art. 94 da Lei 8.213/1991, bem como pelo § 1º do art. 93 do Decreto 4.307/2002, observada a compensação financeira entre os regimes, não podem ser computados com a finalidade de conferir a vantagem financeira prevista no art. 50, inciso II, já que não há previsão legal para tanto. [2: Decreto 4.307/2002, art. 93. No cálculo dos anos de serviço do militar poderão ser computados os tempos de serviço previstos nos arts. 33, 36 e 37 da Medida Provisória no 2.215-10, de 2001, e nos incisos I, III e VI do art. 137 da Lei no 6.880, de 1980. § 1º O tempo de serviço em atividade privada vinculada ao Regime Geral de Previdência Social, prestado pelo militar, anteriormente à sua incorporação, matrícula, nomeação ou reinclusão, desde que não superposto a qualquer outro tempo de serviço público, será contado apenas para efeito de passagem para a inatividade remunerada.]
Nesse sentido, é fácil observar, por exemplo, que o § 1º do art. 137 preconiza que ¿os acréscimos a que se referem os itens I, III e VI serão computados somente no momento da passagem do militar à situação de inatividade e para esse fim¿. Tal dispositivo demonstra que a norma trouxe uma qualificação para a expressão ¿anos de serviço¿ e discriminou, entre os tempos, aqueles que poderiam surtir todos os efeitos e aqueles que só permitiriam a contagem para inatividade.
É nítido que a intenção do legislador era a de premiar com um posto/graduação acima do ocupado na atividade, aqueles militares que contassem 30 anos de efetivo serviço na atividade militar ou nas situações específicas discriminadas na lei que indicam relação de causa e efeito com a atividade militar, como no caso dos incisos II, IV e V, discriminados de forma expressa no § 2º do art. 137.
Considerando tais argumentos, entendo que, nos casos concretos tratados nos autos, os interessados apenas cumprem os 30 anos requeridos pela Lei 6.880/1980 antes de 29/12/2000 se considerados os tempos laborados em atividades privadas que os ex-militares averbaram em seus assentamentos. Contudo, conforme se demonstrou, nessa situação, eles não fariam jus ao benefício que previa proventos calculados com base na remuneração referente ao posto/graduação imediatamente posterior ao que ocupavam na ativa já que, na qualificação de tempos, o Estatuto dos Militares não autorizou a contagem de tempos exercidos na iniciativa privada para conferir a vantagem mencionada.
      III- Conclusão
      Frente ao exposto nas situações apresentadas, conclui-se que atos de reforma ou pensão militar, que se encontrem em qualquer uma das duas situações apresentadas, devem receber a chancela pela ilegalidade.]
 (...) 
CONCLUSÃO
A abrangência e a profundidade das verificações levadas a efeito fundamentam convicção de que o ato 29755/2019 pode ser apreciado pela ilegalidade, em razão das irregularidades apontadas no item Exame das Constatações desta instrução, que representam afronta à legislação e à jurisprudência de referência
PROPOSTA DE ENCAMINHAMENTO
Ante o exposto, com fundamento no art. 71, inciso III, da Constituição Federal, no art. 1º, inciso V, e art. 39, incisos I e II, da Lei 8.443/1992, no art. 260 do Regimento Interno do Tribunal de Contas da União, propõe-se: 
Considerar ILEGAL e recusar registro do ato de Pensão militar de VICENTE LUIZ REIS do quadro de pessoal do órgão/entidade COMANDO DO EXÉRCITO, com base nos arts. 71, inciso III, da Constituição Federal, 1º, inciso V, e 39, inciso II, da Lei 8.443/1992 e 260, § 1º, do Regimento Interno.
Com fulcro no art. 262, caput, do Regimento Interno deste Tribunal, determinar ao órgão/entidade COMANDO DO EXÉRCITO que: 
0. emita novo ato, livre da irregularidade ora apontada, em substituição ao ato de Pensão militar de VICENTE LUIZ REIS, submetendo-o à nova apreciação por este Tribunal, na forma do artigo 260, caput, também do Regimento.
0. dê ciência, no prazo de quinze dias, contados da notificação, do inteiro teor desta deliberação (a) o interessado (a) , alertando-o (a) de que o efeito suspensivo proveniente da interposição de eventuais recursos junto ao TCU não o (a) exime da devolução dos valores percebidos indevidamente, caso o recurso não seja provido.
0. promova o recálculo do valor atualmente pago a título de reforma/pensão militar com base no posto/graduação incorreto, no prazo 15 (quinze) dias, contados a partir da ciência desta deliberação, sujeitando-se a autoridade administrativa omissa à responsabilidade solidária, em face de manifesta ilegalidade.
0. informe o teor do acórdão que vier a ser prolatado, encaminhando ao TCU, no prazo de trinta dias, comprovante da data de ciência pelo (a) interessado (a) , nos termos do art. 4º, § 3º, da Resolução TCU 170/2004.
0. dispense a devolução dos valores indevidamente recebidos de boa-fé até a data da ciência do órgão/entidade COMANDO DO EXÉRCITO, do acórdão que vier a ser proferido, com base no Enunciado 106 da Súmula da Jurisprudência do TCU.
É o Relatório.

não há

Procuradora-Geral Cristina Machado da Costa e Silva.

PENSÃO MILITAR. COMANDO DO EXÉRCITO. ATO COM PROVENTOS CORRESPONDENTES AO SOLDO DE UM POSTO ACIMA DO ÚLTIMO OCUPADO PELO INSTITUIDOR QUANDO NA ATIVA, SEM O ATENDIMENTO DOS REQUISITOS LEGAIS DE CONTAGEM DE TEMPO DE SERVIÇO. UTILIZAÇÃO DE TEMPO LABORAL ORIUNDO DE ATIVIDADE PRIVADA PARA A CONCESSÃO DA VANTAGEM, EM DESACORDO COM AS DISPOSIÇÕES DO ART. 50, INCISO II, C/C ARTS. 135 a 137, DA LEI 6.880/1980. ILEGALIDADE. NEGATIVA DE REGISTRO. DETERMINAÇÕES. CIÊNCIA.

PENSÃO MILITAR (PMIL)

Secretaria de Fiscalização de Integridade de Atos e Pagamentos de Pessoal e de Benefícios Sociais (Sefip).

Trata-se ato de concessão da pensão militar em favor de Ulda Zabel Reis, emitido pelo Comando do Exército, tendo como instituidor Vicente Luiz Reis.
2.	Conforme visto no Relatório, a Secretaria de Fiscalização de Integridade de Atos e Pagamentos de Pessoal e de Benefícios Sociais (Sefip) identificou o pagamento dos proventos correspondentes ao soldo de um posto acima do último ocupado pelo instituidor quando na ativa, sem o atendimento dos requisitos legais de contagem de tempo de serviço, tendo em vista a utilização de tempo laboral oriundo de atividade privada para a concessão da vantagem, em desacordo com as disposições do art. 50, inciso II, c/c arts. 135 a 137, da Lei 6.880/1980, descritos no Relatório.
3.	 Dessarte, a unidade técnica propõe, em posições uniformes e com o pleno endosso do Ministério Público de Contas, a negativa de registro ao ato, juntamente com as determinações corretivas acessórias aplicáveis à espécie.
4.	Não tenho reparos às análises e conclusões dos pareceres, que acolho como razões de decidir.
5.	Trata-se de matéria já apreciada por este Tribunal em outras assentadas, conforme exemplificado no Acórdão 631/2020-TCU-Primeira Câmara (relator: Ministro Vital do Rêgo) , citado na instrução da Sefip, cuja ementa bem elucida a dicção desta Corte de Contas sobre a irregularidade apurada, verbis:
SUMÁRIO: REFORMA. PROVENTOS DE REFERÊNCIA CALCULADOS SOBRE UM POSTO OU GRADUAÇÃO ACIMA DO OCUPADO NA ATIVA PARA MILITARES QUE NÃO COMPLETARAM, EM ATIVIDADE ESTRITAMENTE MILITAR, OS 30 ANOS REQUERIDOS PELA REDAÇÃO ORIGINAL DO ART. 50, INCISO II, DA LEI 6.880/1980 C/C ART. 135 E SEGUINTES DO REFERIDO DIPLOMA LEGAL. ILEGALIDADE. DETERMINAÇÕES. - O tempo laborado em atividade privada pode ser computado pelo militar exclusivamente para fins de contagem de tempo para a passagem para a reserva. - Todavia, o lapso laborado em atividade privada não se presta para fundamentar o pagamento da vantagem estabelecida na redação original do art. 52, inciso II, da Lei 6.880/1980 (remuneração correspondente ao grau hierárquico superior ou melhoria da mesma) eis que não há autorização legal para tanto.
6.	Tipificada a mesma irregularidade no ato de concessão sob exame, cumpre negar seu registro e expedir as determinações saneadoras propostas pela Sefip, que acolho com ajustes de forma.
	Do exposto, VOTO por que seja aprovado o Acórdão que ora submeto a este Colegiado.
TCU, Sala das Sessões, em 17 de maio de 2022.
ANTONIO ANASTASIA 
Relator